【裁判字號】    97,易,1577
【裁判日期】    970917
【裁判案由】    違反毒品危害防制條例
【裁判全文】
臺灣彰化地方法院刑事判決              97年度易字第1577號
公  訴  人  臺灣彰化地方法院檢察署檢察官
被      告  甲○○
                    （另案在臺灣臺中監獄執行中）
上列被告因違反毒品危害防制條例案件，經檢察官提起公訴（97
年度毒偵字第3212號），本院改依簡式審判程序，判決如下：
    主  文
甲○○施用第二級毒品，處有期徒刑伍月，如易科罰金，以新臺
幣壹仟元折算壹日。
    事  實
一、甲○○前於民國95年間，因施用毒品案件，經本院以95年度
    毒聲字第216號裁定送勒戒處所施以觀察、勒戒後，認有繼
    續施用毒品之傾向，再經本院以95年度毒聲字第326號裁定
    令入戒治處所強制戒治1年，因執行強制戒治已屆滿6個月以
    上，且經評估認無繼續強制戒治之必要，而於96年3月20日
    執行完畢釋放，並由臺灣彰化地方法院檢察署檢察官以96年
    度戒毒偵字第87號為不起訴處分確定。詎仍不知戒除毒癮，
    復於97年7月9日2時許，在彰化縣彰化市某汽車旅館，以將
    甲基安非他命置於玻璃球內以火燒烤吸食煙霧之方式，施用
    第二級毒品甲基安非他命1次。嗣於97年7月11日13時10分許
    ，因另案遭通緝為警在彰化縣彰化市○○路○段104號銀河檳
    榔攤前查獲，於其上開施用甲基安非他命之犯罪未為有偵查
    權限之機關發覺前，即主動向員警自首前開犯行，而接受裁
    判，且經警採尿送驗後，結果呈甲基安非他命陽性反應，而
    悉上情。
二、案經彰化縣警察局移送臺灣彰化地方法院檢察署檢察官偵查
    起訴。
    理  由
一、本案被告甲○○所犯係死刑、無期徒刑、最輕本刑為3年以
    上有期徒刑以外之罪，其於準備程序就前揭被訴事實為有罪
    之陳述，經告知簡式審判程序之旨，並聽取其與公訴人之意
    見後，本院認無不得或不宜改依簡式審判程序進行之處，爰
    依刑事訴訟法第273條之1第1項、第284條之1，裁定本案改
    依簡式審判程序審理，合先敘明。
二、訊據被告甲○○對於上開事實坦承不諱，且被告於97年7月
    11日為警採集之尿液，經送詮昕科技股份有限公司檢驗結果
    ，呈甲基安非他命陽性反應，此有彰化縣警察局彰化分局委
    託檢驗尿液代號與真實姓名對照認證單及詮昕科技股份有限
    公司出具之濫用藥物尿液檢驗報告各1紙在卷可稽，足徵被
    告任意性自白與事實相符，可以採信。又被告前於95年間，
    因施用毒品案件，經本院以95年度毒聲字第216號裁定送勒
    戒處所施以觀察、勒戒後，認有繼續施用毒品之傾向，再經
    本院以95年度毒聲字第326號裁定令入戒治處所強制戒治1
    年，因執行強制戒治已屆滿6個月以上，且經評估認無繼續
    強制戒治之必要，而於96年3月20日執行完畢釋放，並由臺
    灣彰化地方法院檢察署檢察官以96年度戒毒偵字第87號為不
    起訴處分確定等情，有臺灣高等法院被告前案紀錄表、臺灣
    彰化地方法院檢察署刑案資料查註紀錄表各1份在卷可考，
    本案事證明確，被告於前揭強制戒治執行完畢釋放後，5年
    內再犯本件施用第二級毒品之犯行，洵堪認定，應予依法論
    科。
三、核被告甲○○所為，係犯毒品危害防制條例第10條第2項之
    施用第二級毒品罪。被告持有第二級毒品甲基安非他命進而
    施用，持有之低度行為應為施用之高度行為所吸收，不另論
    罪。另按刑法第62條所謂「發覺」，固非以有偵查犯罪職權
    之機關或人員確知其人犯罪無誤為必要，而於對其發生嫌疑
    時，即得謂為已發覺；但此項對犯人之嫌疑，仍須有確切之
    根據得為合理之可疑者，始足當之，若單純主觀上之懷疑，
    要不得謂已發生嫌疑（最高法院72年臺上字第641號判例意
    旨參照）。本件有關被告涉犯施用第二級毒品甲基安非他命
    之犯行，被告係因另案為警緝獲，並同意採尿送驗，惟在尚
    未知悉檢驗結果，而被告外觀亦無何特徵足以顯現其係現行
    犯或準現行犯之情形下，被告即在警員製作筆錄時主動向彰
    化縣警察局彰化分局縣庄派出所警員自首其施用第二級毒品
    甲基安非他命之犯行（參97年7月11日警局調查筆錄），足
    認被告確係在警員未發現有確切之根據得為合理之懷疑前，
    即主動供述其施用第二級毒品甲基安非他命，是被告對於未
    發覺之施用第二級毒品罪自首而接受裁判，爰依刑法第62條
    前段規定減輕其刑。爰審酌被告經歷強制戒治之處遇措施，
    猶未能深切體認毒品危害己身之鉅，及早謀求脫離毒害之道
    ，反而於出所後伺機再犯，無視於毒品對於自身健康之戕害
    及國家對於杜絕毒品犯罪之禁令，顯見其戒除毒品之意志不
    堅，惟念及被告尚能坦承犯行，且施用毒品固戕害個人健康
    至深，然就他人權益之侵害仍屬有限，及其犯罪目的、手段
    、智識程度等一切情狀，量處如主文所示之刑，並諭知易科
    罰金之折算標準，以示懲儆。
據上論斷，應依刑事訴訟法第273條之1第1項、第299條第1項前
段，毒品危害防制條例第10條第2項，刑法第11條前段、第62條
前段、第41條第1項前段，判決如主文。
本案經檢察官陳茂榮到庭執行職務。
中    華    民    國    97    年    9     月    17    日
                  刑事第二庭          法  官  尚安雅
以上正本證明與原本無異。
如不服本判決，應於判決送達後10日內，向本院提出上訴書狀，
上訴書狀應「敘述具體上訴理由」，並按他造當事人之人數附繕
本。「切勿逕送上級法院」。
中    華    民    國    97    年    9     月    19    日
                                      書記官  陳文俊
附錄本案論罪科刑法條全文：
毒品危害防制條例第10條
施用第一級毒品者，處 6 月以上 5 年以下有期徒刑。
施用第二級毒品者，處 3 年以下有期徒刑。


司法院資訊處製作；財團法人民間司法改革基金會備份。
